臺灣士林地方法院交通事件裁定　　　　　　　　　　九十三年度交聲字第一六七號
　　原處分機關　臺北巿交通事件裁決所
　　異　議　人　甲○○
　　即受處分人
右列異議人即受處分人因其違反道路交通管理處罰條例案件，對於台北市交通事件裁
決所九十三年三月五日所為之處分（原處分：北市裁三字第裁二二─Ａ000000
00號），聲明異議，本院裁定如左：
    主  文
異議駁回。
    理  由
一、按道路交通管理處罰條例第五十三條規定：汽車駕駛人，行經有燈光號誌管制之
    交岔路口闖紅燈者，處新台幣（下同）一千八百元以上五千四百元以下罰鍰；並
    依同條例第六十三條第一項第三款規定，記違規點數三點。
二、原處分意旨略以：異議人即受處分人甲○○駕駛車號九Ｄ─八八五○號自用小客
    車，於民國九十二年十二月八日十七時八分許，在台北市○○○路、銅山街（往
    北）處因駕車行經有燈光號誌管制之交岔路口闖紅燈，經警舉發，依據道路交通
    管理處罰條例第五十三條、第六十三條第一項第三款之規定，裁處罰鍰二千七百
    元並記違規點數三點。
三、聲明異議意旨略以：本件實係異議人當時判斷因後方有警鳴聲，故當下研辨停車
    後馬上再前進駛離快車道，並企圖挪移慢車道，故在當時雖剛轉為紅燈之下，毅
    然決定讓道之舉動，請調閱當時救護車之出勤紀錄佐證，爰依法聲明異議等語。
四、經查，本件異議人甲○○駕駛上開車輛行經右揭時、地，未遵守道路交通號誌之
    指示臨停而闖紅燈行駛，經設置於該路口之闖紅燈兼自動測速照相設備拍攝二張
    採證照片，為警逕行舉發等情，業經異議人自承在卷，並有臺北市政府局北市警
    交大字第Ａ00000000號舉發違反道路交通管理事件通知單一份附卷可佐
    ，且有採證相片二幀可資佐證。異議人雖辯稱當時係因避讓後方執行任務中救護
    車先行而造成違規云云，惟查，本件若果真如異議人所述，後方有救護車駛來，
    該救護車亦將同因闖越紅燈而為採證儀器照相，然經本院函調上開照相設備當日
    含本件違規之前、後連續採證相片底片共六幀核閱結果，並未發現救護車闖越紅
    燈之相片，又本件舉發單「闖紅燈」採證相片序號為ＦＯｔＯ－○六一Ａ號，Ｆ
    ＯｔＯ－○六一Ｂ號（見採證相片右上角），違規時間為九十二年十二月八日十
    七時八分四十五秒、四十六秒，該採證相片之前、後採證相片序號分別為ＦＯｔ
    Ｏ－○六○Ａ號，ＦＯｔＯ－○六○Ｂ號，違規時間為九十二年十二月八日十六
    時二十八分四十五秒、四十六秒，及ＦＯｔＯ－○六二Ａ號、ＦＯｔＯ－○六○
    Ｂ號，違規時間為九十二年十二月八日十七時十八分四十五秒、四十六秒，前張
    採證相片距本件時間約四十分鐘，後張採證相片距本件時間約十分鐘，雖於採證
    時間上相距甚長，但於採證之相片序號為連號，同時亦可證明該採證相片之底片
    均為同一卷底片無誤，此有臺北市政府警察局中正一分局九十三年四月二十日北
    市警中正一分交字第○九三六一一八五三○○號（函附採證相片）、九十三年一
    月二十九日北市警中正一分交字第○九三六○二四六四○○號函在卷可稽，足見
    當時確實未有救護車經過，是異議人辯稱因避讓救護車而造成違規云云，已不可
    採。次查，上開違規路口之行車管制號誌由黃燈轉換紅燈所須秒差為三‧○二秒
    ，駕駛人應有足夠時間反應煞停，檢視本件違規採證相片，車號九Ｄ─八八五○
    號自用小客車行經違規路口時，於行車管制號誌轉換成紅燈二‧四七秒，仍未依
    規定煞停，並以時速五十一公里速度強行通過路口（見序號ＦＯｔＯ－○六一Ｂ
    號採證相片中、左上角），且依該張採證相片所示，異議人駕車所行駛之車道右
    方，尚有一車道，該車如原係紅燈停等綠燈遇救護車自後方駛近而採行避讓狀態
    ，依常理亦應以慢速變換至右方車道行駛採行避讓，衡以常情，亦無以時速五十
    一公里之高速直行闖紅燈之方式為避讓動作之理，異議人前開所辯，顯與事實不
    符。綜上，異議人空言否認上開違規事實，顯屬卸責之詞，礙難採信，本件違規
    事實，應可認定。原處分機關據以援引上開規定，裁處罰鍰新台幣二千七百元，
    並記違規點數三點，核無不當。本件異議為無理由，應予駁回。
五、據上論斷，應依道路交通案件處理辦法第十九條，裁定如主文。
中      華      民      國      九十三      年      四      月   三十   日
                                   臺灣士林地方法院交通法庭
                                       法  官  許  辰  舟
右正本證明與原本無異。
如不服本裁定，應於送達後五日內，向本院提出抗告狀。
                                       書記官  蘇  彥  宇
中      華      民      國      九十三      年      五      月    六    日
